臺灣桃園地方法院小額民事判決
110年度壢小字第1788號
原      告  丁福來  


被      告  邱若茗  
上列當事人間請求損害賠償事件，原告提起刑事附帶民事訴訟，
經本院刑事庭於民國110年4月30日以110年度壢簡附民字第22號
裁定移送前來，本院於民國111年5月12日言詞辯論終結，判決如
下：
    主    文
一、被告應給付原告新臺幣陸萬元，及自民國一百零九年二月十
    九日起至清償日止，按年利率百分之五計算之利息。
二、本判決原告勝訴部分得假執行。　　
    理 由 要 領
一、本件依民事訴訟法第436條之18第1項規定，除下列理由要領
    外，僅記載主文，其餘省略。
二、原告主張：被告於民國109年3月29日上午9時許，在桃園市○
    ○區○○路00號之中壢圖書館內，誤認原告觸碰其充電中之手
    機係意圖不軌，竟基於傷害他人身體之犯意，出手毆打原告
    頭部右側，嗣雙方發生口角後，原告報警並欲步出圖書館，
    被告復接續徒手拉扯原告頸部衣物及推打原告頭部後方，雙
    方繼而拉扯，致原告受有頭皮挫傷之傷害，原告因此傷害受
    有精神上痛苦，故請求精神慰撫金新臺幣(下同)8萬元，爰
    依侵權行為之法律關係提起本件訴訟等語，並聲明：被告應
    給付原告8萬元，及自起訴狀繕本送達翌日起至清償日止，
    按年息百分之五計算之利息。
三、按不法侵害他人之身體、健康、名譽、自由、信用、隱私、
    貞操，或不法侵害其他人格法益而情節重大者，被害人雖非
    財產上之損害，亦得請求賠償相當之金額，民法第195條第1
    項前段定有明文。而法院對於慰撫金之量定，應斟酌實際加
    害情形所造成之影響、被害人所受精神上痛苦之程度，雙方
    之身分、地位、經濟狀況及其他各種情形，以核定相當之數
    額（最高法院47年台上字第1221號、51年台上字第223號判
    例意旨參照）。經查，原告主張之上開事實，業據其提出本
    院109年度壢簡字第2527號刑事判決為證（見本院卷第4頁至
    第5頁），而細繹上開刑事判決之理由，係以原告於警詢中
    之證述、被告於偵查中之自白、診斷證明書、監視器翻拍照
    片、勘驗筆錄等為據，並詳述何以其陳述情節及相關證據可
    採，顯見該刑事判決所為之判斷，已經實質調查證據，亦符
    合經驗法則，難認有何瑕疵，自足作為本件判斷之依據。而
    被告經合法通知，未於言詞辯論期日到場陳述意見或提出書
    狀爭執，依民事訴訟法第280條第3項準用同條第1項前段規
    定，應視同自認，原告前開主張，堪信為真實。爰審酌被告
    侵害行為之情節及原告所受傷害程度，綜合兩造身分地位、
    經濟地位及原告傷勢等一切情狀，認為原告請求精神慰撫金
    應以6萬元為適當，逾此範圍之請求，為無理由，應予駁回
    。
中　　華　　民　　國　　111 　年　　5 　　月　　26　　日
                  中壢簡易庭      法  官  張博鈞
以上為正本係照原本作成。
如不服本判決，應於送達後20日內，向本院提出上訴狀並表明上
訴理由，如於本判決宣示後送達前提起上訴者，應於判決送達後
20日內補提上訴理由書（須附繕本）。
如委任律師提起上訴者，應一併繳納上訴審裁判費。
中　　華　　民　　國　　111 　年　　5 　　月　　26　　日
                                  書記官  張季容
附錄：
一、民事訴訟法第436條之24第2項：
    對於小額程序之第一審裁判上訴或抗告，非以其違背法令為
    理由，不得為之。
二、民事訴訟法第436條之25：
    上訴狀內應記載上訴理由，表明下列各款事項：
    （一）原判決所違背之法令及其具體內容。
    （二）依訴訟資料可認為原判決有違背法令之具體事實。
三、民事訴訟法第471 條第1 項：（依同法第436 條之32第2 項
    規定於小額事件之上訴程式準用之）上訴狀內未表明上訴理
    由者，上訴人應於提起上訴後20日內，提出理由書於原第二
    審法院；未提出者，毌庸命其補正，由原第二審法院以裁定
    駁回之。